【裁判字號】    91,訴,2357
【裁判日期】    920227
【裁判案由】    毒品危害防制條例
【裁判全文】
臺灣高雄地方法院刑事判決                       九十一年度訴字第二三五七號
    公  訴  人  臺灣高雄地方法院檢察署檢察官
    被      告  甲○○
右列被告因毒品危害防制條例案件，經檢察官提起公訴（九十一年度毒偵字第二六二
六號），本院判決如左：
    主  文
甲○○施用第一級毒品，累犯，處有期徒刑柒月，扣案之第一級毒品海洛因肆拾壹包
（驗後合計淨重陸點壹貳公克）、殘留第一級毒品海洛因之針筒貳支沒收銷燬之；又
施用第二級毒品，累犯，處有期徒刑參月，應執行有期徒刑玖月，扣案之第一級毒品
海洛因肆拾壹包（驗後合計淨重陸點壹貳公克）、殘留第一級毒品海洛因之針筒貳支
均沒收銷燬之。
    事  實
一、甲○○前曾於民國八十二年間因肅清煙毒條例案件，經本院於八十二年七月二十
    七日，以八十二年度訴字第二八九三號判處有期徒刑三年四月後，再經臺灣高等
    法院高雄分院於八十二年十一月九日，以八十二年度上訴字第三一八九號駁回上
    訴確定，並於八十六年六月一日縮刑期滿執行完畢。又因施用第一、二級毒品案
    件，經本院以八十八年度毒聲字第六七八七號裁定送觀察、勒戒後，認有繼續施
    用毒品之傾向，再經本院於八十八年十月四日，以八十八年度毒聲字第六七二三
    七號裁定施以強制戒治，並於八十九年三月二十日，以八十九年毒聲字第二一七
    四號裁定停止戒治，所餘戒治期間付保護管束期滿，而由臺灣高雄地方檢察署檢
    察官於八十九年十月十七日，以八十九年度戒毒偵字第一０九八號不起訴處分確
    定在案。詎甲○○仍不知悔改，明知海洛因、安非他命係毒品危害防制條例所明
    定之第一、二級毒品，不得持有及施用，竟仍基於施用第一、二級毒品海洛因、
    安非他命之犯意，於前案不起訴處分確定後之九十一年五月二十九日晚間七、八
    時許，在高雄市河濱國小廁所內，以將第一級毒品海洛因摻水後，置於針筒內注
    射之方式施用一次，及將第二級毒品安非他命置於鋁箔紙上燒烤後，吸用所產生
    之霧化氣體方式施用第二級毒品安非他命一次，嗣於同年月三十日十八時二十五
    分許，為警在高雄市○○○路二七八號前查獲，並扣得第一級毒品海洛因四十一
    包（驗後合計淨重六‧一二公克）、殘留第一級毒品之針筒二支及全新之針筒八
    支等物。
二、案經高雄市政府警察局鼓山分局移送臺灣高雄地方法院檢察署檢察官偵查起訴
    。
    理  由
一、右揭事實，業據被告甲○○坦認不諱，且被告被查獲時所採集之尿液，經檢驗結
    果亦呈甲基安非他命及嗎啡陽性陽反應，有高雄市立凱旋醫院煙毒尿液檢驗成績
    書一紙附卷可稽；復有經法務部調查局鑑定確係海洛因四十一包（驗後合計淨重
    六‧一二公克）、高雄醫學大學附設中和紀念醫院檢驗殘留有第一級毒品海洛因
    之針筒二支扣案，及鑑定通知書、檢驗報告各紙在卷足憑，應認被告自白施用第
    一、二級毒品海洛因、安非他命之犯行與事實相符。又被告前因施用第一、二級
    毒品案件，經本院以八十八年度毒聲字第六七八七號裁定送觀察、勒戒後，認有
    繼續施用毒品之傾向，再經本院於八十八年十月四日，以八十八年度毒聲字第六
    七二三七號裁定施以強制戒治，並於八十九年三月二十日，以八十九年毒聲字第
    二一七四號裁定停止戒治，所餘戒治期間付保護管束期滿後，由臺灣高雄地方檢
    察署檢察官於八十九年十月十七日，以八十九年度戒毒偵字第一０九八號不起訴
    處分確定等節，有臺灣高雄地方法院檢察署刑案資料查註紀錄表、臺灣高等法院
    被告全國前案紀錄表及裁定、不起訴處分書各紙在卷足憑，被告於前揭不起訴處
    分確定後五年內再犯施用第一、二級毒品之犯行，事證明確，依法應予論科。
二、核被告所為，係犯毒品危害防制條例第十條第一項之施用第一級毒品、及同條第
    二項之施用第二級毒品罪。被告分別持有第一級毒品海洛因、第二級毒品安非他
    命，嗣進而施用之，其持有之低度行為應為施用之高度行為所吸收，均不另論罪
    。被告所犯施用第一級毒品、施用第二級毒品罪二罪之間，犯意各別，行為互殊
    ，應予分論併罰。又被告前曾於八十二年間因肅清煙毒條例案件，經法院判處有
    期徒刑三年四月確定，並於八十六年六月一日縮刑期滿執行完畢之事實，有臺灣
    高等法院被告全國前案紀錄表在卷可按，其於刑之執行完畢後五年之內再犯有期
    徒刑以上之本罪，為累犯，應依刑法第四十七條之規定加重其刑。爰審酌被告曾
    有施用毒品之前科，經執行完畢，竟不知悔改，再犯施用毒品罪，經檢察官以初
    次強制戒治期滿為由不起訴處分確定後，猶繼續施用毒品，顯不知悔改警惕，且
    無戒除之決心，本不宜寬貸，惟念其乃自戕行為及犯後坦承犯行，態度尚佳等一
    切情狀，分別量處如主文所示之刑，並定其應執行之刑，以資懲儆。扣案之第一
    級毒品海洛因四十一包（驗後合計淨重六‧一二公克），及因與所含毒品殘餘無
    法分離，亦視同毒品之殘留有第一級毒品海洛因之針筒二支，均依毒品危害防制
    條例第十八條第一項前段之規定，沒收銷燬之。至被告被查獲前施用第一、二級
    毒品海洛因、安非他命所用之注射針筒及鋁箔紙並未扣案，且經被告陳明業已丟
    棄等語在卷，復無證據證明尚屬存在，及扣案之全新注射針筒八支、飯店鑰匙一
    支，非被告所有，亦未供本件犯罪所用，業據被告陳明在卷，爰不併予宣告沒收
    ，附此敘明。
據上論斷，應依刑事訴訟法第二百九十九條第一項前段、毒品危害防制條例第十條第
一項、第二項，刑法第十一條前段、第四十七條、第五十一條第五款，判決如主文。
本案經檢察官林美靜到庭執行職務。
中      華      民      國    九十二    年      二      月    二十七    日
                                  臺灣高雄地方法院刑事第二庭
                                      法    官  柯彩燕
右正本證明與原本無異。
如不服本判決，應於判決送達後十日內，向本院提出上訴狀。
                                書記官    楊真芬
中    華    民    國      九十二      年      二      月     二十七     日
附錄本案判決論罪科刑之法條：
毒品危害防制條例第十條第一、二項
施用第一級毒品者，處六月以上五年以下有期徒刑。
施用第二級毒品者，處三年以下有期徒刑。


司法院資訊處製作；財團法人民間司法改革基金會備份。
